最高法院刑事判決                                八十六年度台非字第三二一號
    上訴人  最高法院檢察署檢察總長
    被  告  甲○○
右上訴人因被告侵占案件，對於台灣彰化地方法院中華民國八十六年五月二日第一審
確定判決（八十六年度易字第六二一號，起訴案號：台灣彰化地方法院檢察署八十六
年度偵字第九四號），認為違法，提起非常上訴，本院判決如左：
    主  文
原判決關於違背法令部分撤銷。
    理  由
非常上訴理由稱：「按前未曾受有期徒刑以上刑之宣告，而受二年以下有期徒刑、拘
役或罰金之宣告者，始得宣告緩刑；刑法第七十四條有明文規定。因此，凡在判決前
已經受有期徒刑以上刑之宣告確定者，即不合於緩刑條件（參照最高法院五十四年台
非字第一四八號判例）。本件被告前因施用毒品及非法吸用安非他命等罪，經台灣彰
化地方法院於八十六年三月三日以八十五年度訴字第一○五○號判處有期徒刑三年二
月，於同年四月十二日判決確定；有該案卷宗可稽。乃原判決以被告犯本件侵占罪，
於八十六年五月二日判處被告有期徒刑月時，對於此項應依職權調查之事項未予調
查，竟諭知緩刑貳年；其宣告緩刑係在被告前受有期徒刑以上刑之宣告確定之後，依
上開說明，其諭知緩刑自有適用法則不當之違背法令。案經確定，爰依刑事訴訟法第
四百四十一條、第四百四十三條提起非常上訴，以資糾正。」
本院按凡在判決前已經受有期徒刑以上刑之宣告確定者，依刑法第七十四條第一款之
規定，即不合於緩刑條件，至於前之宣告刑已否執行，則非所問，因而前案已受有期
徒刑之宣告，即不得於後案宣告緩刑。經查本件被告甲○○前因施用毒品及非法吸用
化學合成麻醉藥品二罪（下稱前案），經原審法院於民國八十六年三月三日，以八十
五年度訴字第一○五○號分別判處有期徒刑三年一月及有期徒刑三月，定應執行刑為
有期徒刑三年二月，於同年四月十二日確定在案，有前案卷宗可稽。則依首揭說明，
被告所犯本件侵占罪，經原審於八十六年五月二日判處有期徒刑三月，已不符得予宣
告緩刑之要件。況且本件於八十六年三月七日繫屬於原審法院，係由前案同一法官承
辦，又有註記被告前案甫於八十六年三月三日經判處（有期徒刑）三年二月之紀錄表
在卷可憑（見本件原審卷第六頁）。乃原判決於同年五月二日宣判時，竟謂被告未曾
受有期徒刑以上刑之宣告，有刑案查註紀錄表在卷足稽云云，而為緩刑二年之諭知，
無視於卷內記載明確之資料，任意為違法之緩刑宣告，足以損害法院之威信，殊屬非
是。其判決顯有適用法則不當之違背法令。案經確定，非常上訴意旨執此指摘，為有
理由。因原判決非不利於被告，應僅將其違背法令部分撤銷，以資糾正。
據上論結，應依刑事訴訟法第四百四十七條第一項第一款前段，判決如主文。
中      華      民      國    八十六    年      十      月      九      日
                              最高法院刑事第六庭
                                  審判長法官  黃  劍  青
                                        法官  劉  敬  一
                                        法官  林  增  福
                                        法官  林  文  豐
                                        法官  邵  燕  玲
      右正本證明與原本無異
                                              書  記  官
中      華      民      國    八十六    年      十      月     十七     日
